臺灣新北地方法院民事判決
111年度家繼簡字第27號
原      告  羅霆徽  

訴訟代理人  李富祥律師
被      告  羅文龍  

            羅文祥  

            羅王秀香

            羅淑貞  

            羅廖秀真

            羅勻彤  

            羅慧娥  

            羅慧寶  

            羅玉滿  


            羅皓為  

            陳貴娥  

            羅思喻  

            羅珮瑜  

            羅珊芳  

            羅智慧  

            羅文春  

            羅文秋  

            廖琪輝  

            廖麗娟  

            陳月卿  

            游必達  

            游必聖  

            游玉書  

            游玉明  

            游玉鳳  

            邱奕茂  


            邱愛玉  

            游美雲  


            邱美幸  


            邱美智  

            邱美貴  

            邱美枝  

            呂美瑩  


            呂清風  

            林志遠  

            林雯玲  

            林秀如  


            林繼勝  

            林何幸子

            何秀清  

            何素蘭  


            何素慎  

            李林貴芳

            李俊毅  


            劉李貴美

            李定坤  

            李依恩  

            李美慧  

            李柏頡  

            李婧慈  

            何廖明月

            何智偉  


            何智皓  

            何智權  

            何沁盈  

上列當事人間請求分割遺產事件，本院於民國111年11月9日辯論
終結，判決如下：
    主  文
兩造被繼承人羅壹所遺如附表一之遺產，應按附表二之應繼分比
例，予以分割為分別共有。
訴訟費用由兩造按附表二之應繼分比例負擔。
    事實及理由
一、被告卯○○以外的其餘被告等人，經合法通知，未於最後言詞
    辯論期日到場，核無民事訴訟法第386條所列各款情形，爰
    依原告之聲請，由其一造辯論而為判決。
二、原告主張：
(一)被繼承人羅壹於36年7月1日死亡，遺有新北市○○區○○段000
    地號土地（權利範圍：公同共有12分之1），輾轉由兩造繼
    承，已辦畢公同共有的繼承登記，兩造就該土地之權利範圍
    成立公同共有關係。
(二)本件繼承系統表如起訴狀的附件原證二。應繼分如附表二，
    說明如下：
✽羅壹死亡，繼承人有羅游過(第三任配偶)、蘇羅阿罕、羅振來
、羅振裕、呂羅氏滿，應繼分各1/5。
✽蘇羅阿罕(應繼分1/5)死亡，由廖蘇烏定繼承2/15、陳蘇緞(養
女)繼承1/15。
廖蘇烏定(應繼分2/15)死亡，由Ｉ○○、Ｊ○○各繼承1/15。
陳蘇緞(應繼分1/15)死亡，由游得男、Ａ○○各繼承1/30。
游得男(應繼分1/30)死亡，由Ｄ○○、Ｃ○○、Ｆ○○、Ｅ○○、Ｇ○ ○各繼承
1/150。
✽羅振來(應繼分1/5)死亡，由Ｐ○○、Ｏ○○、羅文諒各繼承1/15。
羅文諒(應繼分1/15)死亡，由Ｑ○○○、羅仁傑、Ｖ○○各繼承1/45。
羅仁傑(應繼分1/45)死亡，由Ｑ○○○繼承，Ｑ○○○應繼分為2/45。
✽羅振裕(應繼分1/5)死亡，由羅吉友、ｂ○○、羅文銘、Ｍ○○、Ｎ○○
各繼承1/25。
羅吉友(應繼分1/25)死亡，由Ｙ○○○、Ｌ○○、Ｚ○○、ａ○○、Ｒ○○、Ｘ○○
各繼承1/150。
羅文銘(應繼分1/25)死亡，由Ｂ○○、Ｓ○○、Ｕ○○、Ｔ○○、Ｗ○○各繼承1
/125。
✽呂羅氏滿(應繼分1/5)死亡，由呂傳昌、邱呂梅、林李阿玉、何
李英各繼承1/20。
呂傳昌(應繼分1/20)死亡，由壬○○、癸○○各繼承1/40。
邱呂梅(應繼分1/20)死亡，由邱阿祥、天○○、黃○○、Ｈ○○各繼承1
/80。
邱阿祥(應繼分1/80)死亡，由邱陳鏡妹、天○○、黃○○、地○○、宙
○○、玄○○、宇○○各繼承1/560。Ｈ○○於民國50年9月9日被收養，對
邱阿祥之遺產無繼承權。
邱陳鏡妹(應繼分1/560)死亡，由地○○、宙○○、玄○○、宇○○各繼
承1/2240。
Ｈ○○應繼分1/80。
天○○、黃○○應繼分各為1/70(1/80+1/560)。
地○○、宙○○、玄○○、宇○○應繼分各為1/448(1/560+1/2240)。
林李阿玉(應繼分1/20)死亡，由林繼盛、亥○○各繼承1/40。林繼
盛(應繼分1/40)死亡，由未○○○、申○○、戌○○、酉○○各繼承1/160
。
何李英(應繼分1/20)死亡，由何宏、未○○○、乙○○、丁○○、丙○○
各繼承1/100。
何宏(應繼分1/100)死亡，由辛○○○、戊○○、己○○、庚○○、甲○○各
繼承1/500。
未○○○應繼分為13/800(1/160+1/100)。
✽羅游過(應繼分1/5)死亡，由李德英繼承。
李德英(應繼分1/5)死亡，由李茂雄、卯○○、Ｋ○○○各繼承1/15。
李茂雄(應繼分1/15)死亡，由寅○○○、丑○○、李明典、子○○、巳○
○各繼承1/75。
李明典(應繼分1/75)死亡，由辰○○、午○○各繼承1/150。
(三)原告依民法第1151條、第1164條前段，及參照最高法院82年
　　度台上字第748號判決意旨，請求分割系爭遺產，俾終止公
　　同共有關係，改為分別共有方式。
三、被告陳述：
(一)被告卯○○：同意原告起訴請求，按應繼分比例，將系爭不動
    產分割為分別共有。
(二)其餘被告：未於言詞辯論期日到場，亦未提出任何書狀作聲
    明陳述。
四、經查：
(一)兩造之被繼承人羅壹，於36年7月1日死亡，遺有前揭土地，
　　輾轉由兩造繼承，已辦畢公同共有的繼承登記，兩造應繼分
　　如附表二之事實，業據原告提出登記羅壹所有系爭土地之台
    北縣共有人名簿影本一件、繼承系統表一件、系爭土地登記
    謄本正本一件。被告等人並不爭執該事實。是以堪信真實。
(二)按民法第1164條前段規定：「繼承人得隨時請求分割遺產」
    。次按法院選擇遺產分割之方法，應具體斟酌公平原則、各
    繼承人之利害關係、遺產之性質及價格、利用價值、經濟效
    用、經濟原則及使用現狀、各繼承人之意願等相關因素，以
    為妥適之判決。又繼承人欲終止其間之公同共有關係，唯有
    以分割遺產之方式為之，而將遺產之公同共有關係終止改為
    分別共有關係，性質上屬分割遺產方法之一(最高法院82年
    台上字第748 號判決參照) 。
    被告卯○○到庭同意原告請求分割遺產為分別共有。其餘被告
    等人均未到庭亦無書狀反對。
    從而，原告依前揭規定請求就被繼承人羅壹之附表一遺產，
    按附表二之應繼分比例，分割為分別共有，為有理由，爰准
    許分割為分別共有。
五、本件遺產既因兩造無法達成分割協議，原告始提起訴訟，兩
    造因本件遺產分割而均蒙其利，依民事訴訟法第80條之1 規
    定，若由敗訴之被告負擔全部訴訟費用顯失公平，故本院認
    為本案訴訟費用應由兩造按附表二之應繼分比例負擔，始為
    公平。
六、訴訟費用負擔之依據：家事事件法第51條、民事訴訟法第80
    條之1 。
中　　華　　民　　國　　111 　年　　11　　月　　30　　日
                       家事法庭   法　官　黃惠瑛
以上正本係照原本作成。
如對本判決上訴，須於判決送達後20日之不變期間內，向本院提出上訴狀。　　　　　　　　　　　　　　　　
中　　華　　民　　國　　111 　年　　11　　月　　30　　日
                                  書記官  陳建新

附表一：遺產：　　　
新北市○○區○○段000地號土地（權利範圍：公同共有12分之1）。
附表二：兩造應繼分
編號 繼承人 應繼分 編號 繼承人 應繼分 1 Ｐ○○ 15分之1 2 Ｏ○○ 15分之1 3 Ｑ○○○ 45分之2 4 Ｖ○○ 45分之1 5 Ｙ○○○ 150分之1 6 Ｌ○○ 150分之1 7 Ｚ○○ 150分之1 8 ａ○○ 150分之1 9 Ｒ○○ 150分之1 10 Ｘ○○ 150分之1 11 ｂ○○ 25分之1 12 Ｂ○○ 125分之1 13 Ｓ○○ 125分之1 14 Ｕ○○ 125分之1 15 Ｔ○○ 125分之1 16 Ｗ○○ 125分之1 17 Ｍ○○ 25分之1 18 Ｎ○○ 25分之1 19 Ｉ○○ 15分之1 20 Ｊ○○ 15分之1 21 Ａ○○ 30分之1 22 Ｄ○○ 150分之1 23 Ｃ○○ 150分之1 24 Ｆ○○ 150分之1 25 Ｅ○○ 150分之1 26 Ｇ○○ 150分之1 27 天○○ 70分之1 28 黃○○ 70分之1 29 Ｈ○○ 80分之1 30 地○○ 448分之1 31 宙○○ 448分之1 32 玄○○ 448分之1 33 宇○○ 448分之1 34 壬○○ 40分之1 35 癸○○ 40分之1 36 申○○ 160分之1 37 戌○○ 160分之1 38 酉○○ 160分之1 39 亥○○ 40分之1 40 未○○○ 800分之13 41 乙○○ 100分之1 42 丁○○ 100分之1 43 丙○○ 100分之1 44 寅○○○ 75分之1 45 卯○○ 15分之1 46 Ｋ○○○ 15分之1 47 丑○○ 75分之1 48 子○○ 75分之1 49 巳○○ 75分之1 50 辰○○ 150分之1 51 午○○ 150分之1 52 辛○○○ 500分之1 53 戊○○ 500分之1 54 己○○ 500分之1 55 庚○○ 500分之1 56 甲○○ 500分之1